ro-RO: Feronerie > Unelte > Dispozitive pentru curățat țevi și tuburi: Dispozitive manuale pentru curățat; Dispozitive electrice pentru curățat
pl: Sprzęt > Narzędzia > Urządzenia do czyszczenia rur: Ręczne urządzenia do czyszczenia; Elektryczne urządzenia do czyszczenia
ko: 철물 > 도구 > 파이프/튜브 세척기: 휴대용 세척기; 전동 세척기
hu: Hardver > Szerszámok > Csőtisztítók: Kézi tisztítók; Motoros tisztítók
pt-PT: Equipamento > Ferramentas > Limpadores de tubos e barras: Limpadores portáteis; Produtos de limpeza à pressão
cs: Kutilství a řemeslo > Nářadí a nástroje > Čističe potrubí: Ruční čističe; Elektrické čističe
ja: DIY用品 > 工具 > パイプ清掃器具: 手持ち式クリーナー; 電動クリーナー
vi: Phần cứng > Công cụ > Thiết bị làm sạch ống và ống dẫn: Thiết bị làm sạch cầm tay; Thiết bị làm sạch chạy điện
bg-BG: Железария > Инструменти > Уреди почистване на тръби: Ръчни уреди почистване на тръби; Електрически уреди почистване на тръби
da: Isenkram > Redskaber > Slangerensere: Håndholdte rensere; Motordrevne rensere
fr: Quincaillerie > Outils > Matériel de débouchage des canalisations: Nettoyeurs portatifs; Produits d’entretien électriques
tr: Hırdavat > Aletler > Boru Temizleyiciler: El Temizleyicileri; Elektrikli Temizleyiciler
it: Articoli di ferramenta > Utensili > Pulizia tubi e condutture: Pulitori portatili; Pulitori elettrici
es: Bricolaje > Herramientas > Limpiadores de tuberías: Limpiadores manuales; Limpiadores energéticos
sv: Metallprodukter > Verktyg > Rörrengöring: Handhållna rengörare; Powerrengörare
en: Hardware > Tools > Pipe & Tube Cleaners: Handheld Cleaners; Power Cleaners
zh-CN: 五金/硬件 > 工具 > 管道清洗器: 手持清洗器; 强力清洗器
nl: Bouwmaterialen > Gereedschap > Buis- en leidingreinigers: Handmatige reinigers; Elektrische reinigers
el: Υλικά κατασκευών > Εργαλεία > Διατάξεις καθαρισμού σωλήνων & σωληνώσεων: Καθαριστικά χειρός; Ηλεκτρικές διατάξεις καθαρισμού
sl-SI: Gradbena oprema > Orodja > Čistila za cevi in cevovode: Ročna čistila; Visokotlačni čistilniki
nb: Maskinvare > Verktøy > Rørrensere: Håndholdte rengjøringsmaskiner; Strømdrevne rengjøringsmaskiner
th: ฮาร์ดแวร์ > เครื่องมือ > ที่ทำความสะอาดท่อและหลอด: น้ำยาทำความสะอาดแบบพกพา; น้ำยาทำความสะอาดคราบฝังแน่น
zh-TW: 硬體 > 工具 > 水管疏通工具: 手持清潔器; 強力清潔器
lt-LT: Techninė įranga > Įrankiai > Vamzdžių valikliai: Rankiniai valikliai; Elektriniai valikliai
ru: Оборудование и технические изделия > Инструменты > Инструменты для чистки труб: Ручные инструменты для чистки; Электрические инструменты для чистки
sk-SK: Náradie > Nástroje > Čističe rúr a hadíc: Ručné čističe; Elektrické čističe
de: Heimwerkerbedarf > Werkzeuge > Rohrreiniger: Handreiniger; Kraftreiniger
hr-HR: Željezarija > Alati > Čistači za cijevi: Ručni čistači; Električni čistači
pt-BR: Ferragens > Ferramentas > Limpadores de tubos e canos: Limpadores portáteis; Limpadores elétricos
fi: Rakentaminen > Työkalut > Putkienpuhdistusaineet: Manuaaliset puhdistimet; Sähköiset puhdistimet